# 关于单独设立帐套中应交所得税额确定的咨询

提问人：laoshiqan 时间：2014-07-30 16:30:27
某个公司单独对某个项目建立了一个帐套，并与其他项目进行分开核算，现在审计公司来对这家公司进行财务收支审计，在审计应交所得税的时候如何确定应交税额部分？是按照该单独设立的帐套的应纳税所得税计算应交额，还是该公司所有帐套汇总之后看是否要交的金额？如果按照汇总的，现在还没有到年底怎么确认？事务所倾向于按照该单独设立的帐套的应纳税所得税计算应交额。谢谢

回答人：chenyiwei
这种应该是特殊目的的专项审计？对于纳税人的一部分在其自身报表上应如何确认所得税的问题，并无明确规定，取决于信息使用者的需求。一般情况下，如果是为了评价该组成部分自身的独立盈利能力，则建议将该组成部分视同独立纳税主体，对其利润总额按税法规定进行纳税调整后计算所得税，如符合条件还应确认递延所得税；如果是为了了解法人内部所得税的分摊情况对各个组成部分的影响，则建议所得税费用项目列报总体税负按一定标准分摊后的结果。无论如何，在报表附注的“编制基础”部分中对此问题应明确说明，如果采用分摊方式的，还应说明分摊的方法和基础。

提问人：laoshiqan 时间：2014-07-31 11:48:08
恩，谢谢陈版。我理解，一般性质的项目只要说清楚编制基础和目的都可以的。但这个项目有点特殊，因为企业要把这个项目（属于公益性项目）全部结余捐赠给红十字会，如果计提多了，又会使最后结余不准确，计提少了，自己又吃亏了。所以存在把握不定的情况。

回答人：chenyiwei
还是建议首先通过与委托人和责任方的沟通，促成双方就编制基础问题达成一致。我们可以提建议但不能代为决策。只有双方就此问题的处理原则达成一致（当然前提是充分理解其含义和影响），我们出具审计报告才有适当基础